【裁判字號】    95,聲,98
【裁判日期】    950331
【裁判案由】    返還提存物
【裁判全文】
台灣台北地方法院民事裁定                95年度聲字第98號
聲  請  人  第一商業銀行股份有限公司
法定代理人  丁○○
訴訟代理人  甲○○
相  對  人  丙○○
                      樓
            乙○○
上列聲請人聲請發還擔保金事件，本院裁定如下：
    主  文
本院九十四年度存字第二一二九號提存事件聲請人所提存之中央
政府重大建設公債八十六年度乙類第三期債票面額為新台幣壹拾
萬元紙，合計為新台幣拾萬元（票號為86G00570B、86G0055
5B、86G00577B，含付息票第九至第十五期）准予發還。
聲請程序費用由相對人負擔。
    理  由
一、按訴訟終結後，供擔保人證明已定20日以上之期間，催告受
    擔保利益人行使權利而不行使者，法院應依供擔保人之聲請
    ，以裁定命返還其提存物，民事訴訟法第104條第1項第 3款
    前段定有明文。前開規定，於其他依法令供訴訟上之擔保者
    準用之，並為同法第106條所規定。
二、本件聲請意旨略以：聲請人與相對人間假扣押事件，聲請人
    前遵本院94年度裁全字第3263號民事裁定，提供面額共新台
    幣（下同） 100,000元之中央政府重大建設公債86年度乙類
    第三期債票共3紙，合計為新台幣300,000元（票號為86G005
    70B、86G00555B、86G00577B，含付息票第9期至第15期），
    並以本院94年度存字第2129號提存事件提存在案；茲因上開
    事件聲請人所據以聲請假扣押之執行名義即本院94年度裁全
    字第3263號假扣押裁定，業經本院以94年度全聲字第 547號
    裁定撤銷確定，且聲請人業已撤回假扣押執行，並定20日以
    上期間催告受擔保利益人即相對人行使權利而未行使，故請
    求返還系爭擔保物等語，並提出本院94年度裁全字第3263號
    假扣押裁定、94年度存字第2129號提存書及國庫收據、94年
    度全聲字第547號撤銷假扣押裁定暨確定證明書、本院94年8
    月16日北院錦民樹94年度聲字第2373號通知書等文件影本各
    1 件為證。
三、經查，聲請人前揭所主張之事實，業經本院調閱本院94年度
    裁全字第3263號、94年度存字第2129號、94年度全聲字第54
    7 號等卷宗查明屬實，復有前揭聲請人所提出之證物附卷可
    參，堪信為真實。是參之首揭說明，聲請人請求返還系爭提
    存物，核無不合，應予准許。
四、依民事訴訟法第95條、第78條，裁定如主文。
中    華    民    國    95    年    3    月     31    日
                            民事民二庭    法  官  黃蓓蓓
以上正本係照原本作成。
如不服本裁定應於送達後10日內向本院提出抗告狀，並繳納抗告
費新臺幣1,000元。。
中    華    民    國    95    年    3    月     31    日
                                書記官  劉碧輝


司法院資訊處製作；財團法人民間司法改革基金會備份。
